臺灣南投地方法院民事裁定
111年度監宣字第100號
聲  請  人  廖翊秀  


相  對  人  廖俊朋  

關  係  人  廖俊智  

上列聲請人對於相對人聲請監護宣告事件，本院裁定如下：
    主  文
一、宣告廖俊朋（男，民國00年0月0日生，身分證統一編號：Z0
    00000000號）為受監護宣告之人。
二、選定廖翊秀（女，民國00年0月00日生，身分證統一編號：Z
    000000000號）為受監護宣告人廖俊朋之監護人。
三、指定廖俊智（男，民國00年0月0日生，身分證統一編號：Z0
    00000000號）為會同開具受監護宣告人廖俊朋財產清冊之人
    。
四、程序費用由受監護宣告人廖俊朋負擔。
    理  由
一、聲請意旨略以：聲請人廖翊秀為相對人廖俊朋之女，相對人
    於民國111年1月28日因出血性腦中風，雖經送醫診治仍不見
    起色，近日更因精神障礙或其他心智缺陷，致不能為意思表
    示或受意思表示，或不能辨識其意思表示之效果，爰依法聲
    請准予對相對人為監護宣告，並選定聲請人為監護人，指定
    相對人之兄廖俊智為會同開具財產清冊之人等語。
二、按對於因精神障礙或其他心智缺陷，致不能為意思表示或受
    意思表示，或不能辨識其意思表示之效果者，法院得因本人
    、配偶、四親等內之親屬、最近一年有同居事實之其他親屬
    、檢察官、主管機關、社會福利機構、輔助人、意定監護受
    任人或其他利害關係人之聲請，為監護之宣告。又法院為監
    護之宣告時，應依職權就配偶、四親等內之親屬、最近一年
    有同居事實之其他親屬、主管機關、社會福利機構或其他適
    當之人選定一人或數人為監護人，並同時指定會同開具財產
    清冊之人。法院選定監護人時，應依受監護宣告之人之最佳
    利益，優先考量受監護宣告之人之意見，審酌一切情狀，並
    注意下列事項：一、受監護宣告之人之身心狀態與生活及財
    產狀況。二、受監護宣告之人與其配偶、子女或其他共同生
    活之人間之情感狀況。三、監護人之職業、經歷、意見及其
    與受監護宣告之人之利害關係。四、法人為監護人時，其事
    業之種類與內容，法人及其代表人與受監護宣告之人之利害
    關係。民法第14條第1項、第1111條第1項、第1111條之1分
    別定有明文。
三、經查，聲請人主張之事實，業據其提出同意書、戶籍謄本、
    常春醫院診斷證明書、受宣告人親屬系統表、全國財產稅總
    歸戶財產查詢清單、當事人綜合信用報告、常春醫院住院醫
    療費用收據、彰化基督教醫院住院收據、東華醫院住院醫療
    費用收據、中寮鄉農會存摺、勞動部勞工保險局e化服務系
    統：個人網路申報及查詢作業、常春醫院薪資單、惠來醫療
    社團法人宏仁醫院尿液、血液、生化檢驗報告單等件為證。
    復經本院函請竹山秀傳醫療社團法人竹山秀傳醫院就相對人
    之心神狀況為鑑定，結果略以：相對人呈現植物人狀態，呼
    吸正常，可以自行張開眼睛，但對聲音刺激無法做出適度反
    應，無法言語，亦無法對他人指令做出有意義的反應，無法
    溝通，四肢癱瘓無力，對疼痛刺激呈現去大腦僵直反應，肢
    體攣縮，長期臥床，使用鼻胃管餵食，大小便失禁，日常生
    活需完全仰賴他人照護。相對人語言功能嚴重受損，無法與
    人有效言語溝通，肢體癱瘓無力，生活需完全仰賴他人24小
    時協助，故符合不能為意思表示或受意思表示，且不能辨識
    其意思表示效果之能力等語，此有該院111年6月16日111竹
    秀管字第1110564號函所附監護宣告鑑定報告書在卷為憑。
    綜上鑑定結果，本院認相對人之精神狀態，已達不能為意思
    表示或受意思表示，且不能辨識其意思表示之效果之程度，
    爰依法為監護之宣告。
四、關於選定監護人部分，查相對人前未訂有意定監護契約，有
    本院職權查詢司法院意定監護契約管理系統查詢結果資料在
    卷可參，查相對人已離婚，其父、母均已歿，聲請人為相對
    人唯一之女，其有正當工作及收入，並有意願擔任監護人，
    現亦由其負責處理相對人之照護事宜，再相對人之兄廖俊智
    、姊廖月華等人亦均同意由聲請人擔任相對人之監護人，有
    其等出具之同意書在卷可佐，堪認由聲請人擔任相對人之監
    護人，應符合相對人之最佳利益，爰選定聲請人為相對人之
    監護人。
五、另就指定會同開具財產清冊之人部分，聲請人請求指定相對
    人之兄廖俊智為會同開具財產清冊之人，已獲廖俊智之同意
    ，有其出具之同意書在卷可稽，又相對人之姊廖月華亦同意
    由廖俊智擔任會同開具財產清冊之人，有其出具之同意書在
    卷可佐，堪認由廖俊智擔任相對人之會同開具財產清冊之人
    應無不妥，爰依法指定廖俊智為會同開具財產清冊之人。
六、末按民法第1113條準用同法第1099條、第1109條之規定，監
    護開始時，監護人對於受監護人之財產，應依規定會同法院
    指定會同開具財產清冊之人，於2個月內開具財產清冊，並
    陳報法院；監護人於執行監護職務時，因故意或過失，致生
    損害於受監護人者，應負賠償之責。基上，於本裁定確定後
    ，監護人即聲請人對於受監護宣告人廖俊朋之財產，應會同
    廖俊智，於2個月內開具財產清冊，並陳報法院，附此敘明
    。
七、程序費用負擔之依據：家事事件法第164條第2項。
中　　華　　民　　國　　111 　年　　6 　　月　　22　　日
                                臺灣南投地方法院家事法庭
                                          法  官  柯伊伶
以上正本係照原本作成。
如對本裁定抗告須於裁定送達後10日內向本院提出抗告狀，並應
繳納抗告費新臺幣1,000元整。
中　　華　　民　　國　　111 　年　　6 　　月　　22　　日
                                          書記官  白淑幻